【裁判字號】    96,訴,1467
【裁判日期】    980408
【裁判案由】    違反槍砲彈藥刀械管制條例等
【裁判全文】
臺灣桃園地方法院刑事判決              96年度訴字第1467號
公  訴  人  臺灣桃園地方法院檢察署檢察官
被      告  戊○○
            甲○○原名乙○○.
上列被告等因妨害自由等案件，經檢察官提起公訴（96年度偵字
第10638 號），暨移送併辦（96年度偵字第12864 號、第11057
號、第11058 號），本院判決如下：
    主  文
戊○○共同以其他非法方法，剝奪人之行動自由，處有期徒刑肆
月，如易科罰金，以新臺幣壹仟元折算壹日，減為有期徒刑貳月
，如易科罰金，以新臺幣壹仟元折算壹日；又共同以其他非法方
法，剝奪人之行動自由，處有期徒刑肆月，如易科罰金，以新臺
幣壹仟元折算壹日，減為有期徒刑貳月，如易科罰金，以新臺幣
壹仟元折算壹日。應執行有期徒刑月，如易科罰金，以新臺幣
壹仟元折算壹日。
甲○○共同以其他非法方法，剝奪人之行動自由，處有期徒刑貳
月，如易科罰金，以新臺幣壹仟元折算壹日，減為有期徒刑壹月
，如易科罰金，以新臺幣壹仟元折算壹日。
    事  實
一、緣戊○○為向己○○催討新臺幣（下同）14萬元之賭債，夥
    同甲○○、丁○○（丁○○所涉妨害自由部分，另行審結）
    及姓名年籍不詳之成年男子共約十餘人，共同基於剝奪人行
    動自由之犯意聯絡，而於民國96年1 月20日晚間11時許，前
    往桃園市○○路322 號檳榔攤處，將己○○強押拉上不知情
    之曾家福（曾家福所涉妨害自由部分，另由臺灣桃園地方法
    院檢察署檢察官以96年度偵字第3447號為不起訴處分確定）
    所駕7257-PQ 自用小客車，由車內不詳之2 人要求己○○坐
    車內後座中間，旁有該不詳之2 人監視，欲將己○○押往桃
    園市○○○○街147 號戊○○之公司簽立本票，嗣於96年1
    月20日晚間11時55分於途中行經桃園市○○路700 號前，己○○突趨前拉扯方向盤，致車輛不慎擦撞路旁警車，並撞及
    處理酒醉路倒勤務之警員朱若鵬、張祐瑞及在場協助之民眾
    游清華（曾家福所涉傷害、過失傷害部分，另由臺灣桃園地
    方法院檢察署檢察官以96年度偵字第3447號為不起訴處分確
    定），同車之人紛紛逃離，僅剩己○○及曾家福在場，戊○○、甲○○、丁○○即以上開非法方法剝奪己○○之行動自
    由前後約1 小時。嗣經警調查後而悉上情。
二、嗣戊○○認前開債務仍未解決，另行起意，告知丙○○、丁○○（丙○○、丁○○所涉妨害自由部分，另行審結）及姓
    名年籍不詳之成年男子數名，如再見到己○○，請通知戊○○。96年1 月31日凌晨某時，丙○○、丁○○及姓名年籍不
    詳之成年男子數名駕車行經桃園市○○路某便利商店前巧遇
    己○○，遂共同基於妨害自由之犯意聯絡，強拉己○○上不
    詳之車輛，載往桃園縣蘆竹鄉○○路1 號「開南大學」某處
    ，即由丙○○打電話通知戊○○前來現場，戊○○前來趕往
    「開南大學」該處後，戊○○即單獨另行起意持不詳之物毆
    打己○○（戊○○所涉傷害部分未據告訴），隨即丙○○、
    丁○○及上述姓名年籍不詳之成年男子數名即離去而留下戊○○，戊○○為商談債務問題，接續前揭妨害自由之犯意，
    將己○○帶往桃園市「天堂鳥汽車旅館」，戊○○並另電召
    其他姓名年籍不詳之成年男子數名接續前揭傷害犯意毆打己○○，並留滯到當晚8 、9 時許，以此強暴之方式，妨害己○○之行動自由。
三、案經桃園縣政府警察局大溪分局報請臺灣桃園地方法院檢察
    署檢察官偵查起訴暨移送併辦。
    理  由
壹、證據能力之判斷：
一、按被告以外之人於審判外之陳述，雖不符前四條之規定，而
    經當事人於審判程序同意作為證據，法院審酌該言詞陳述或
    書面陳述作成時之情況，認為適當者，亦得為證據。刑事訴
    訟法第159 條之5 第1 項定有明文。
二、查檢察官、被告戊○○、甲○○對於本院認定犯罪事實所引
    用之證據方法，均未爭執證據能力，並同意作為證據（見本
    院卷(一)第138 頁、本院卷(四)第7 頁），本院審酌其作成時之
    情況，認為並無不適當之情事，均得作為證據。
貳、認定事實所憑之證據及理由：
一、前開犯罪事實，業經被告戊○○、甲○○於本院審理時坦承
    不諱，核與證人即告訴人己○○於警詢、偵訊之證詞、證人
    曾家福於警詢、偵訊之供述、證人朱若鵬、張祐瑞、游清華
    於警詢、偵訊之證詞，均大致相符，復有敏盛綜合醫院診斷
    證明書2 紙、敏盛綜合醫院96年9 月5 日敏醫字第09600031
    39號函、道路交通事故調查報告表、現場照片10幀存卷足參
    。綜此，由上開證人證詞、證物等補強證物，足證被告等前
    開出於任意性自白核與事實相符。
二、綜上，被告戊○○、甲○○以其他非法方法，剝奪人之行動
    自由之事證已臻明確，犯行堪予認定，應依法論科。
、論罪科刑之依據：
    核被告戊○○、甲○○所為，均係犯刑法第302 條第1 項之
    以其他非法方法，剝奪人之行動自由罪。就犯罪事實一部分
    ，被告戊○○、甲○○、丁○○及姓名年籍不詳之成年男子
    共約十餘人間有犯意之聯絡及行為之分擔，皆為共同正犯。
    就犯罪事實二部分，被告戊○○、丙○○、丁○○及姓名年
    籍不詳之成年男子數名間有犯意之聯絡及行為之分擔，皆為
    共同正犯。被告戊○○所犯上開2 以其他非法方法，剝奪人
    之行動自由罪間，犯意各別，行為互殊，應予分論併罰。爰
    審酌被告戊○○因催討賭債先後2 次夥同共犯數人以其他非
    法方法，剝奪被害人己○○之行動自由，對告訴人己○○身
    心造成傷害，被告甲○○僅參予其中1 次犯行，所涉情節較
    輕微，及被告戊○○、甲○○犯後於本院終能坦承犯行，態
    度尚可，被告戊○○、甲○○已與被害人己○○和解，公訴
    檢察官求處被告戊○○定執行刑後，科以有期徒刑6 月，被
    告甲○○科以有期徒刑2 月，被害人己○○亦同意公訴檢察
    官上開求刑等一切情狀，分別量處如主文所示之刑、併諭知
    易科罰金折算標準，並就被告戊○○部分，定其應執行之刑
    及諭知易科罰金折算標準。再被告等所犯上開之罪之犯罪時
    間均係在96年4 月24日以前，合於中華民國96年罪犯減刑條
    例第3 條第1 項第3 款減刑條件，均依法減輕其宣告刑2 分
    之1 ，並就減得之刑諭知易科罰金之折算標準及就被告戊○○部分定應執行之刑，並諭知易科罰金之折算標準。
據上論斷，應依刑事訴訟法第299 條第1 項前段，刑法第28條、
第302 條第1 項、第41條第1 項前段、第51條第5 款，刑法施行
法第1 條之1 第1 項、第2 項前段，中華民國96年罪犯減刑條例
第2 條第1 項第3 款、第7 條、第9 條、第10條，判決如主文。
本案經檢察官施昱廷到庭執行職務
中    華    民    國    98    年    4     月    8     日
                  刑事第六庭  審判長法  官  錢建榮
                                            呂美玲
                                            宣玉華
以上正本證明與原本無異。
如不服本判決應於收受判決後10日內向本院提出上訴書狀，並應
敘述具體理由。其未敘述上訴理由者，應於上訴期間屆滿後20日
內向本院補提理由書(均須按他造當事人之人數附繕本)「切勿逕
送上級法院」。
                                    書記官  陳育萱
中    華    民    國    98    年    4     月    16    日
附錄本案論罪科刑依據之法條：
中華民國刑法第302條（剝奪他人行動自由罪）
私行拘禁或以其他非法方法，剝奪人之行動自由者，處5 年以下
有期徒刑、拘役或3 百元以下罰金。
因而致人於死者，處無期徒刑或7 年以上有期徒刑，致重傷者，
處3 年以上10年以下有期徒刑。
第1 項之未遂犯罰之。

司法院資訊處製作；財團法人民間司法改革基金會備份。
